【裁判字號】    99,交聲,1011
【裁判日期】    990630
【裁判案由】    交管條例聲異
【裁判全文】
臺灣板橋地方法院交通事件裁定        99年度交聲字第1011號
原處分機關  交通部公路總局臺北區監理所基隆監理站
異  議  人
即受處分人  甲○○
上列受處分人因違反道路交通管理處罰條例案件，對於交通部公
路總局臺北區監理所基隆監理站於民國九十九年四月二十二日所
為之裁決（原處分案號：基監字第裁42-CS0000000號），聲明異
議，本院裁定如下：
    主  文
異議駁回。
    理  由
一、按汽車駕駛人，行經有燈光號誌管制之交岔路口闖紅燈者，
    處新台幣（下同）一千八百元以上五千四百元以下罰鍰；又
    違反上開規定者，應記違規點數三點；再按道路交通管理處
    罰條例之處罰，受舉發違反道路交通管理事件之受處罰人，
    認為受舉發之違規行為應歸責他人者，應於舉發違反道路交
    通管理事件通知單應到案日期前，檢附相關證據及應歸責人
    相關證明文件，向處罰機關告知應歸責人，處罰機關應即另
    行通知應歸責人到案依法處理。逾期未依規定辦理者，仍依
    本條例各該違反條款規定處罰，道路交通管理處罰條例第五
    十三條第一項、第六十三條第一項第三款、第八十五條第一
    項分別定有明文；末按違反道路交通管理事件統一裁罰基準
    及處理細則及違反道路交通管理事件統一裁罰基準表之規定
    ，小型車違反道路交通管理處罰條例第五十三條第一項之規
    定者，在期限內繳納或到案聽候裁決者，應處罰鍰二千七百
    元，並記違規點數三點。
二、原處分意旨略以：本件異議人即受處分人甲○○於九十八年
    三月二十日十時四十一分許，駕駛車牌號碼785-ET號營業一
    般小客車行經臺北縣汐止市○○路與新台五路口設有行車管
    制號誌之交岔路口時，未依行車管制號誌紅燈煞停，逕自違
    規闖紅燈直行，經臺北縣政府警察局汐止分局以異議人有違
    反前揭道路交通管理處罰條例第五十三條第一項規定之行為
    ，逕行掣發九十八年四月九日北縣警交大字第CS0000000 號
    舉發違反道路交通管理事件通知單予以舉發，嗣經原處分機
    關於九十九年四月二十二日以基監字第裁42-CS0000000號違
    反道路交通管理事件裁決書（下稱裁決書），依道路交通管
    理處罰條例第五十三條第一項、第八十五條第一項、第六十
    三條第一項第三款（裁決書漏引第六十三條第一項第三款）
    之規定，裁處罰鍰新臺幣（下同）二千七百元，並記違規點
    數三點。聲明異議意旨略以：異議人之車行未幫忙繳納罰鍰
    ，還辦轉指駕，以致伊未及時繳納罰緩等語。
三、經查：
  (一)、益新交通企業有限公司所有之前揭車牌號碼785- ET 號營
      小客車，於九十八年三月二十日十時四十一分許，行經臺
      北縣汐止市○○路與新台五路口，因「駕車行經有燈光號
      誌管制之交岔路口闖紅燈」違規，經原舉發機關之警員拍
      照後，填製北縣警交大字第CS0000000 號舉發通知單逕行
      舉發，汽車所有人益新交通企業有限公司並於九十八年五
      月十一日依道路交通管理處罰條例第八十五條第一項，向
      處罰機關告知應歸責人為異議人甲○○。嗣經原處分機關
      於九十九年四月二十二日以基監字第裁42 -CS0000000 號
      違反道路交通管理事件裁決書，依道路交通管理處罰條例
      第五十三條第一項、第六十三條第一項第三款、八十五條
      第一項及違反道路交通管理事件統一裁罰基準表之規定，
      裁處罰鍰二千七百元，並記違規點數三點等情，有上開舉
      發通知單暨所附之違規照片二幀、裁決書一份、益新交通
      企業有限公司申請書一份在卷可稽。依上揭照片可知，異
      議人所駕駛之車牌號碼785-ET號營業一般小客車，於上揭
      時、地，行經臺北縣汐止市○○路與新台五路口時，該路
      口之燈光號誌為紅燈，惟異議人所駕駛之上開車輛並未停
      車等候，仍繼續往前直行闖越路口，是異議人上開車輛確
      有於上揭時、地闖紅燈違規之事實，復為異議人所不爭執
      ，且本件汽車所有人益新交通企業有限公司已向處罰機關
      告知應歸責人為異議人甲○○，則依道路交通管理處罰條
      例第八十五條第一項，本件應歸責人係為異議人無疑。
  (二)、從而，本件違規事證明確，原處分機關據以援引道路交通
      管理處罰條例第五十三條第一項、第六十三條第一項第三
      款規定，裁處異議人最低額罰鍰二千七百元，並記違規點
      數三點，核無違誤，本件異議為無理由，應予駁回。
據上論斷，應依道路交通案件處理辦法第十九條，裁定如主文。
中    華    民    國    99    年    6     月    30    日
                      交通法庭  法  官  李幼妃
以上正本證明與原本無異
如不服本裁定應於送達後5日內向本院提出抗告狀
                                書記官  廖貞音
中    華    民    國    99    年    6     月    30    日

司法院資訊處製作；財團法人民間司法改革基金會備份。
